臺灣彰化地方法院刑事判決　　　　　　　96年度簡上字第52號
公　訴　人　臺灣彰化地方法院檢察署檢察官
上　訴　人
即　被　告　甲○○○
上列上訴人即被告因賭博案件，不服本院彰化簡易庭九十五年度
彰簡字第一０八一號，中華民國九十五年十二月二十九日所為第
一審簡易判決（聲請簡易判決處刑案號：臺灣彰化地方法院檢察
署九十五年度偵字第一０三四二號），提起上訴，本院管轄之第
二審合議庭裁定依簡式審判程序審理，判決如下：
    主  文
上訴駁回。
    事實及理由
一、本案經本院審理結果，認第一審判決認事用法及量刑均無不
    當，應予維持，並引用第一審判決書記載，事實、證據及理
    由（如附件）。
二、按除被告所犯為死刑、無期徒刑、最輕本刑為三年以上有期
    徒刑之罪或高等法院管轄第一審案件者外，於前條第一項程
    序進行中，被告先就被訴事實為有罪之陳述時，審判長得告
    知被告簡式審判程序之旨，並聽取當事人、代理人、辯護人
    及輔佐人之意見後，裁定進行簡式審判程序，刑事訴訟法第
    二百七十三條之一第一項定有明文。本件被告甲○○○所涉
    係死刑、無期徒刑、最輕本刑為三年以上有期徒刑之罪或高
    等法院管轄第一審案件以外之罪，並於本院行準備程序時就
    被訴事實為有罪之陳述，本院合議庭依前揭規定，經評議結
    果，裁定行簡式審判程序。
三、上訴人即被告甲○○○上訴意旨略以：被告係因家中經濟拮
    据，為貼補家用始經營六合彩，且遭查獲之時僅為被告初經
    營簽賭而已，尚未獲取任何不法利益，原審未予詳查遽以論
    處有期徒刑四月，如易科罰金以新臺幣一千元折算一日，其
    量刑顯屬過重，請求撤銷原判決另為較輕之處罰云云。
四、惟查：
  (一)按關於刑之量定，係實體法上賦予法院得為自由裁量之事
      項，苟已斟酌刑法第五十七條各款所列情狀，而未逾越法
      定刑度，或濫用其權限，即不得任意指摘為違法，最高法
      院七十二年度臺上字第六六九六號、七十五年度臺上字第
      七Ｏ三三號判例、九十五年度臺上字第七三一五號、第七
      三六四號判決均可參照。且在同一犯罪事實與情節，如別
      無其他加重或減輕之原因，下級審法院量定之刑，亦無過
      重或失輕之不當情形，則上級審法院對下級審法院之職權
      行使，原則上應予尊重，最高法院八十五年度臺上字第二
      四四六號判決意旨亦足參照。
  (二)被告甲○○○所犯之刑法第二百六十八條後段之意圖營利
      聚眾賭博罪，其法定刑為「三年以下有期徒刑，得併科三
      千元以下罰金」，而原審已依刑事訴訟法第四百五十四條
      第二項詳細記載認定之犯罪事實、證據及應適用之法條，
      顯已審酌被告之意圖營利聚眾賭博犯行，對社會所造成之
      危害，而為量刑。原審依被告之個別情況、犯後態度等一
      切情狀，依其職權行使，於法定刑度內量處被告上開刑期
      ，並諭知得易科罰金之折算標準，難謂原審有何違法失當
      之處，揆諸上開裁判意旨，本院自當予以尊重。綜上所述
      ，被告前揭上訴理由指稱原審量刑過重云云，提起上訴，
      請求撤銷改判為無理由，應予駁回。
據上論斷，應依刑事訴訟法第四百五十五條之一第一項、第三項
、第二百七十三條之一第一項、第三百七十三條、第三百六十八
條，判決如主文。
本案經檢察官吳芙如到庭執行職務。
中　　華　　民　　國　　96　　年　　4　　 月　　 17　　日
                  刑事第一庭    審判長法  官     葉榮郎
                                      法  官     簡婉倫
                                      法  官     林秉暉
以上正本證明與原本無異。
本件不得上訴。
中　　華　　民　　國　　96　　年　　4 　　月　　 17　　日
                                      書記官     吳金良
